【裁判字號】    89,易,3132
【裁判日期】    890930
【裁判案由】    贓物
【裁判全文】
臺灣高雄地方法院刑事判決                        八十九年度易字第三一三二號
    公  訴  人  臺灣高雄地方法院檢察署檢察官
    被      告  乙○○
右列被告因贓物案件，經檢察官提起公訴（八十九年度偵字第二三八七號），本院判
決如左：
    主  文
乙○○收受贓物，處拘役參拾日，如易科罰金以參佰元折算壹日，緩刑貳年。
    事  實
一、乙○○於民國八十九年一月十日上午十一時許，在高雄市○○區○○路四十二巷
    一號住處，明知丙○○知悉其所有之輕型機車車牌ＭＡＳ─九一七號一面（引擎
    號碼四ＪＭ─００三七０二號）於先前交通違規而遭扣留，為助其得以騎乘該機
    車，所贈與之ＺＥＢ─八四九號機車車牌一面，係丙○○於路旁拾獲之贓物，竟
    仍予以收受後懸掛於前開之機車上使用，嗣於八十九年一月十九日二十二時二十
    分許，途經高雄市○○區○○路四四八號前為警查獲。
二、案經高雄市政府警察局刑警大隊移送臺灣高雄地方法院檢察檢察官偵查起訴。
    理  由
一、訊之被告乙○○固坦承有於右揭時地自丙○○處收受上開車牌一面，並縣掛在所
    有之機車上之事實，惟矢口否認有收受贓物之犯行，辯稱：不知車牌是丙○○撿
    到的云云。經查，被告於右揭時地所收受之ＺＥＢ─八四九號車牌一面，係甲○
    ○所有，於八十九年一月九日二十二時三十分許，在高雄市○○○路三十一號前
    連同機車一起被竊等情，業據被害人甲○○於警訊及本院調查時指訴綦詳，並有
    車輛竊盜、車牌失竊資料個別查詢報表─查詢車輛認可資料影本及贓物認領保管
    單各一紙在卷足憑，核屬贓物無疑；而上開車牌係丙○○交付予被告並於交付時
    告知被告係撿來乙節，亦經證人丙○○於偵訊中及本院調查時證述：「該車牌是
    我在八十九年一月十日在翠華路上撿到的，我拿車牌給被告時，我有告訴被告該
    車牌是我撿到的，當時被告未說什麼，京拿去掛在他車子上」等語屬實，又被告
    既自承其所之輕型機車車牌ＭＡＳ─九一七號一面（引擎號碼四ＪＭ─００三七
    ０二號）於先前交通違規而遭扣留而不得騎乘等語在卷，是其理應有每輛機車均
    掛有車牌以利車籍之管理並表明其持有機車之合法及符合交通法規之要求之認識
    甚明，則被告於丙○○交付上開車牌之際，即應認該車牌之來源有問題而有所懷
    疑，惟被告竟未加以詢問其來源，且於丙○○告知係撿來時，復逕予收下留用，
    其確有贓物之認識至為灼然，顯見被告所辯要屬事後卸責之詞，委無足採，本件
    事證明確，被告犯行堪以認定。
二、核被告所為，係犯刑法第三百四十九條第一項之收受贓物罪。爰審酌被告並無前
    科，有臺灣高等法院被告全國前案紀紀錄表一紙附卷可稽，素行尚可，因一時貪
    念，致罹刑章，所犯情節尚非重大，犯後雖執詞置辯，但態度尚稱良好，並與被
    害人和解，被害人亦表示不予追究等一切情狀，量處如主文所示之刑，並諭知易
    科罰金之折算標準，以資懲儆。又被告前未曾受有期徒刑以上刑之宣告，有臺灣
    高等法院被告全國前案紀錄表及臺灣高雄地方法院檢察署刑案資料查註紀錄表各
    一紙在卷可稽，經此偵審及刑之宣告當知所警惕，信無再犯之虞，本院認所處之
    刑以暫不執行為適當，併予宣告緩刑二年，用啟自新。
據上論斷，應依刑事訴訟法第二百九十九條第一項前段、刑法第三百四十九條第一項
、第四十一條、第七十四條第一款，罰金罰鍰提高標準條例第一條前段、第二條，判
決如主文。
中      華      民      國    八十九    年      九      月    三十      日
                              臺灣高雄地方法院刑事第三庭
                                  法  官     柯彩燕
右正本證明與原本無異。
如不服本判決，應於判決送達後十日內，向本院提出上訴狀。
                                  書記官     楊真芬
中    華    民    國      八十九      年      十      月      四      日


司法院資訊處製作；財團法人民間司法改革基金會備份。
